Matheus Jacob Bendel

https://www.linkedin.com/in/matheus-jacob-bendel/https://matheus-jacobportfolio.vercel.app/mainhttps://github.com/Matheus-jacobb+55(11)997498752 | matheusjb34@gmail.com

Full-Stack Developer

Angular | React | NestsJS | Ionic

Desenvolvedor Full-Stack com mais de 4 anos de experiência, tendo contribuído para o desenvolvimento de 14+ projetos de software, incluindo websites, aplicações e APIs. Possuo expertise em Angular, React, NestJS e PostgreSQL, atuando de forma eficaz em ambientes dinâmicos e colaborando com equipes multidisciplinares para entregar soluções de alta qualidade. Sou apaixonado por promover uma cultura de trabalho positiva e produtiva, destacando-me pela comunicação, liderança e capacidade de construir relacionamentos de confiança dentro das equipes de desenvolvimento.

Experiência Profissional

LIGA - Facens

2021 – Atual

Desenvolvedor Full-Stack Sênior - Dez 2024 - Atual

- Desenvolvimento de aplicações móveis e web.
- Stack tecnológica: Angular (HTML5, CSS3/SASS, TypeScript), React, Next.js.
- Desenvolvimento de APIs REST com NestJS (Node.js), utilizando PostgreSQL, SQLite e MySQL.
- Implantação de aplicações na AWS e Google Cloud Platform.
- Desenvolvimento de software PWA e aplicações web, seguindo metodologias ágeis (SCRUM, Kanban) e utilizando Git para controle de versão.
- Integrações com MaterialUI, PrimeNG, Pagar.me, Bootstrap, Capacitor e outras APIs e sistemas externos.
- Principais projetos: Jacto

Desenvolvedor Full-Stack Pleno - Mar 2023 - Nov 2024

- Desenvolvimento e manutenção de aplicações full-stack escaláveis.
- Atuação como tech lead.
- Principais projetos: Jacto, Edebê, EVE Flight Data Monitoring, Conecta FACENS.

Desenvolvedor Full-Stack Junior – Mar 2022 – Fev 2023

- Auxílio no desenvolvimento de aplicações web utilizando Angular e NestJS.
- Desenvolvimento de componentes de UI reutilizáveis para melhorar a manutenção do código.
- Colaboração com desenvolvedores sêniores para aprimorar a arquitetura do sistema.
- Correção de bugs e realização de code reviews.
- **Principais projetos:** NCursos, Terrex, B2BBee, EVE SP, Conecta FACENS.

Desenvolvedor Full-Stack Estágio – Mar 2021 – Fev 2022

- Tarefas de desenvolvimento de software em um ambiente Ágil.
- Experiência prática com desenvolvimento em Angular e NestJS.
- Auxiliei na identificação e correção de erros em aplicações.
- Boas práticas de código limpo e controle de versão.
- Principais projetos: Learnbox, Clube de Afiliados, NCursos, Agendamento de Laboratório FACENS.

Educação

Bacharel em Engenharia da Computação

Facens - "Faculdade de Engenharia de Sorocaba" – Jan 2019 – Dez 2023

Idiomas

- Inglês Avançado
- Portuguese Nativo

Habilidades

- Liderança de Equipe
- Visão Estratégica e Planejamento
- Comunicação Eficaz